# 请教陈版，工程合同履约时段及履约进度的判断

提问人：banxian 时间：2020-11-20 13:33:07
企业与客户签订化工生产装置的工程总承包合同，一般在自家厂区建设完成主要罐体后运至客户现场进行土建、管线安装、调试等工作，项目时间一般为12-18个月。合同条款中规定，如果客户主动终止合同，应当支付企业已完成工作和已发生费用以及由于合同终止而对企业造成的损失。我们认为，该条款可解读为对已发生履约进度成本+利润的补偿，即满足一段时间内履约的义务。如果是一段时间的履约义务，由于企业需在自家厂区进行建设罐体，无法取得外部形象进度，是否可以依据自身归集的成本计算履约进度，还是处于谨慎性考虑，待罐体运至客户场地后，由客户出具形象进度单后再确定履约进度？
请陈版指教，谢谢

回答人：chenyiwei
首先建议谨慎考虑：“企业已完成工作和已发生费用以及由于合同终止而对企业造成的损失”不应等同于“对已发生履约进度成本+利润的补偿”。因此，需谨慎考虑是否满足在一段时间内确认收入的条件。
即使满足在一段时间内确认收入的条件，也建议采用“出予谨慎性考虑，待罐体运至客户场地后，由客户出具形象进度单后再确定履约进度”的处理。